【裁判字號】    99,易,126
【裁判日期】    990419
【裁判案由】    毒品危害防制條例
【裁判全文】
臺灣宜蘭地方法院刑事判決               99年度易字第126號
公  訴  人  臺灣宜蘭地方法院檢察署檢察官
被      告  甲○○
上列被告因毒品危害防制條例案件，經檢察官提起公訴（99年度
毒偵字第112號），被告於本院準備程序中就被訴事實為有罪之
陳述，經告以簡式審判程序之旨，並聽取當事人意見後，經本院
裁定行簡式審判程序，判決如下：
    主  文
甲○○施用第二級毒品，累犯，處有期徒刑肆月，如易科罰金，
以新臺幣壹仟元折算壹日。
    事  實
一、甲○○於民國94年間因妨害自由案件，經臺灣新竹地方法院
    以95年度竹簡字第128號判處有期徒刑三月，如易科罰金以
    銀元三百元折算一日，於95年12月25日易科罰金執行完畢。
    又於96年間因施用毒品案件，經依本院以96年度毒聲字第52
    號裁定送觀察、勒戒後，認有繼續施用毒品之傾向，再經本
    院以96年度毒聲字第122號裁定令入戒治處所施以強制戒治
    ，於97年3月4日釋放，由臺灣宜蘭地方法院檢察署檢察官於
    97 年3月7日，以97年度戒毒偵字第18號為不起訴處分確定
    。詎仍不知悔改，明知甲基安非他命為毒品危害防制條例第
    二條第二項第二款所列之第二級毒品，不得擅自施用，竟仍
    於前揭強制戒治執行完畢釋放後五年內，復基於施用第二級
    毒品甲基安非他命之犯意（起訴書誤載為安非他命），於99
    年1 月10日12時14分為警採集尿液回溯前96小時內之某時，
    在宜蘭縣三星鄉某友人住處，以不詳方法施用甲基安非他命
    1次。因甲○○為警方列管之毒品定期採尿調驗人口，經警
    通知採尿，於99年1月10日中午12時14分經宜蘭縣政府警察
    局三星分局警員採集其尿液送驗後，結果呈安非他命類安非
    他命、甲基安非他命陽性反應，而查知上情。
二、案經宜蘭縣政府警察局三星分局報請臺灣宜蘭地方法院檢察
    署檢察官偵查起訴，被告於本院準備程序中就被訴事實為有
    罪之陳述，經本院裁定行簡式審判程序。
    理  由
壹、證據能力部分：
    本件被告甲○○對於公訴人所提之證據資料及以下本院作為
    判斷依據之各項證據資料，均同意或不爭執其證據能力，本
    院審酌該等言詞供述及書面作成時之情況認為適當，均無不
    宜作為證據之情事，依刑事訴訟法第一百五十九條之五規定
    ，均得作為證據。
貳、認定被告犯罪所憑證據及論罪科刑部分：
一、前揭事實，業據被告甲○○於本院審理中坦承不諱，而被告
    於99年1月10日中午12時14分經警採取其尿液送請慈濟大學
    濫用藥物檢驗中心檢驗結果，確呈安非他命類安非他命、甲
    基安非他命陽性反應，此有慈濟大學濫用藥物檢驗中心檢驗
    總表、宜蘭縣政府三星分局毒品犯罪嫌疑人尿液採驗作業管
    制紀錄表各1份附卷可稽（見警詢卷第4、5頁），足認被告
    之任意性自白核與事實相符。又被告前因施用毒品案件，經
    本院裁定送觀察、勒戒後，認有繼續施用毒品之傾向，再經
    本院以96年度毒聲字第122號裁定令入戒治處所施以強制戒
    治，於97年3月4日釋放，由臺灣宜蘭地方法院檢察署檢察官
    於97年3月7日以97年度戒毒偵字第18號為不起訴處分確定，
    有前開案件不起訴處分書、法務部全國檢察官線上查詢刑案
    人犯在監所最新資料報表、臺灣高等法院被告前案紀錄表各
    1 份附卷可按，則被告於強制戒治執行完畢釋放後五年內，
    再犯本案施用甲基安非他命之犯行，事證已臻明確，犯行洵
    堪認定，應予依法論科。
二、查甲基安非他命為毒品危害防制條例第二條第二項第二款所
    規定之第二級毒品，不得擅自施用，被告前因施用毒品案件
    ，經送觀察、勒戒後，認有繼續施用毒品之傾向，再令入戒
    治處所施以強制戒治已執行完畢釋放，並由臺灣宜蘭地方法
    院檢察署檢察官為不起訴處分確定，於執行完畢釋放後五年
    內復再犯施用第二級毒品甲基安非他命之行為，核其所為，
    係犯毒品危害防制條例第十條第二項之施用第二級毒品罪。
    其施用行為前後持有第二級毒品甲基安非他命之行為，為施
    用毒品之當然結果，屬吸收關係，不另論罪。又被告有如事
    實欄所載之犯罪科刑情形，於95年12月25日執行完畢之事實
    ，有卷附之臺灣高等法院被告前案紀錄表可資參照，其於受
    有期徒刑之執行完畢後，五年以內故意再犯有期徒刑以上之
    本罪，為累犯，應依刑法第四十七條第一項規定加重其刑。
    爰審酌被告之素行、智識程度；犯罪之動機、目的、手段；
    前已因施用毒品之犯行，經執行觀察勒戒、強制戒治完畢，
    仍不知悔改，再繼續沾染毒品，其施用毒品行為對於自身及
    社會所造成之危害程度非輕；暨犯後坦承犯行等一切情狀，
    量處如主文所示之刑，並諭知易科罰金之折算標準，以示警
    儆。
據上論斷，應依刑事訴訟法第二百八十四條之一、第二百七十三
條之一第一項、第二百九十九條第一項前段，毒品危害防制條例
第十條第二項，刑法第十一條前段、第四十七條第一項、第四十
一條第一項前段，判決如主文。
本案經檢察官劉憲英到庭執行職務。
中    華    民    國    99    年    4     月    19    日
                  刑事第二庭法  官  林惠玲
以上正本證明與原本無異。
如不服本判決應於收受本判決後10日內向本院提出上訴書狀，並
應敘述具體理由。若未敘述理由者，應於上訴期間屆滿後20日內
向本院補提理由書狀(均須按他造當事人之人數附繕本)。
                            書記官  陳淑宜
中    華    民    國    99    年    4     月    19    日
【附錄本案論罪科刑法條】
毒品危害防制條例第十條第二項
施用第二級毒品者，處三年以下有期徒刑。

司法院資訊處製作；財團法人民間司法改革基金會備份。
